臺灣高雄地方法院刑事判決　　　　　　　94年度訴字第1604號
公　訴　人　臺灣高雄地方法院檢察署檢察官
被　　　告　辛○○
　　　　　　　　　　（現於臺灣台北監獄執行中）
　　　　　　壬○○
　　　　　　　　　　（現於臺灣岩灣技能訓練所執行中）
選任辯護人　楊申田律師
　　　　　　余如惠律師
被　　　告　巳○○
選任辯護人　劉家榮律師
　　　　　　蘇精哲律師
　　　　　　洪世崇律師
被　　　告　午○○
　　　　　　丁○○
選任辯護人　周中臣律師
　　　　　　黃錫耀律師
上列被告因常業竊盜等案件，經檢察官提起公訴（93年度偵字第
16377、19019號、94年度偵字第1453號），本院判決如下：
    主  文
辛○○共同犯恐嚇取財罪，處有期徒刑壹年捌月。扣案車牌號碼
7852-FR 號自小客車壹部、剪刀壹把、鋸子壹把、NOKIA 行動電
話序號000000000000000、000000000000000、000000000000000
、00000000000000號機具各壹具（各含門號0000000000、000000
0000 、0000000000 、00000000000 號SIM 卡壹枚），均沒收。
壬○○共同犯恐嚇取財罪，處有期徒刑壹年陸月。扣案車牌號碼
7852-FR 號自小客車壹部、剪刀壹把、鋸子壹把、NOKIA 行動電
話序號000000000000000 、000000000000000 、00000000000000
0 、00000000000000號機具各壹具（各含門號0000000000、0000
000000、0000000000、00000000000 號SIM 卡壹枚），均沒收。
巳○○共同犯恐嚇取財罪，累犯，處有期徒刑壹年捌月。扣案車
牌號碼7852-FR 號自小客車壹部、剪刀壹把、鋸子壹把、NOKIA
行動電話序號000000000000000、000000000000000 、000000000
000000、00000000000000號機具各壹具（各含門號0000000000、
0000000000、0000000000、00000000000 號SIM 卡壹枚），均沒
收。
午○○共同犯結夥攜帶兇器竊盜罪，處有期徒刑捌月。
丁○○連續犯幫助恐嚇取財罪，處有期徒刑肆月，如易科罰金，
以銀元參佰元即新台幣玖佰元折算壹日。
    事  實
一、巳○○於民國90年間因竊盜案件，經台灣桃園地方法院以90
    年度訴字第1720號判決無罪，嗣經台灣高等法院以91年度上
    訴字第1096號判決，撤銷原判，改判處有期徒刑3 月，並於
    91年9 月30日易科罰金執行完畢。詎猶不知悔改，因缺錢花
    用，竟提議擄車勒贖，而與辛○○（綽號「矮子」）、壬○○（綽號「糖雞」）等人，自93年元月初起，共組所謂「擄
    車勒贖」之犯罪集團，並由巳○○向陳慶源（綽號「肉圓」
    ，另案判決確定）購買人頭帳戶，而取得如附表一編號一、
    六、七所示之人頭帳戶。另丁○○明知交付他人之銀行帳戶
    資料可能幫助取得帳戶資料之人遂行恐嚇取財之犯意，竟以
    縱有人以其所交付之金融帳戶實施恐嚇取財犯行，亦不違背
    其本意之概括幫助犯意，於93年6 月7 日因陳慶源遭警逮捕
    而無法再取得金融帳戶資料，緣丁○○與陳慶源小弟相識，
    乃應壬○○之委託代壬○○陸續向陳慶源之小弟「阿俊」購
    買如附表一編號二、三、四、五所示之人頭帳戶，先後交付
    予壬○○使用。嗣巳○○等人即持上開人頭帳戶，供日後擄
    車勒贖之被害人匯款使用。辛○○、巳○○、壬○○乃基於
    共同意圖為自己不法所有及恐嚇取財之概括犯意聯絡，自93
    年6 月間起至同年8 月17日止，結夥3 人由其中1 人駕駛其
    等先前於92年間，冒用巳○○所拾獲「許世杰」之身分證件
    ，而合資購入之車牌號碼7852-FR 號自用小客車（偽造文書
    部分業經台灣桃園地方法院以94年度簡字第200 號判決確定
    ），於深夜或凌晨在台北、桃園地區○○路搜尋停放於路邊
    且適合行竊之中小型貨車或廂型車，待發現合適之行竊目標
    後，即由巳○○在車上負責把風，注意是否有警察或車主前
    來，另外2 人則分持客觀上足認對人之身體、生命具危險性
    ，可供兇器使用之剪刀、鋸子等工具破壞車門門鎖或將車內
    之方向盤鎖鋸開（毀損部分均未經告訴），而陸續竊得如附
    表二編號一、二、三、及五至十三所示之車輛，並將附表二
    編號一車上之保險卡及編號二車內之回數票1 本竊走，辛○○並在巳○○、壬○○不知情之情況下，將所竊得附表二編
    號十二車內之土木雷射測量儀器1 具自行取走，伺機出售，
    其等得手後，即將竊得之車輛駛離現場藏匿，期間並相互以
    手機門號0000000000號、0000000000號行動電話相互聯繫並
    回報狀況，再由辛○○或巳○○以公用電話聯絡附表二編號
    一、二、三、及五至十二之車輛所有人或使用人，恫嚇車主
    需依指示匯款，否則將無法找到車輛等語，致該等車輛所有
    人或使用人均心生畏懼，恐失去代步之交通工具或兼賴以維
    生之生財工具，遂按照指示將款項分別匯入如附表二所示之
    指定帳戶內。辛○○等人俟收到匯款後，隨即利用各該人頭
    帳戶提款卡加以提領朋分花用，並另以公用電話通知車主失
    竊車輛藏匿地點。期間壬○○、巳○○並另以所有之NOKIA
    手機門號00000000000 號、0000000000號相互聯繫購買帳戶
    、犯案及分款事宜。另巳○○、壬○○、午○○於93年6 月
    7 日相偕至基隆地區遊玩，於回程途中，見附表二編號四之
    車輛放置於交流道口附近有機可趁，巳○○、壬○○承前開
    共同意圖為自己不法所有及恐嚇取財之犯意聯絡，午○○亦
    與之具共同犯意聯絡，由巳○○駕駛車號7852-FR 號自用小
    客車停在該車前方把風，壬○○則持客觀上足認對人之身體
    、生命具危險性，可供兇器使用之剪刀1 把與午○○共同下
    車行竊，並於得手後，由壬○○將竊得之車輛開走藏放，午
    ○○則搜尋車內可供聯絡車主之相關資料，以供恐嚇車主，
    惟於巳○○等人聯絡車主前，該車即遭警方尋獲而未著手於
    恐嚇取財行為。辛○○、壬○○、巳○○嗣於93年8 月17日
    凌晨零時許，在桃園縣平鎮市○○路○ 段179 之2 號前，竊
    取附表二編號十三薩素琴所有車牌號碼S4-8712 號自用小貨
    車1 部，得手後將所竊得之上開小貨車藏匿在桃園縣楊梅鎮
    ○○路25 6巷2 號前，而於同日凌晨1 時40分許，因其等使
    用之手機0000000000、0000000000門號已遭監聽，遂為埋伏
    之員警在桃園縣平鎮市○○路○ 段與省道66線交岔路口加以
    逮捕，並自車號7852-FR 號之自用小客車上扣得其等合資購
    置供竊盜及聯絡犯罪所用之剪刀、鋸子各1 把、手機門號00
    00000000、0000000000、00000000000 、0000000000號NOKI
    A 行動電話（序號各為000000000000000 、00000000000000
    0 、00000000000000、00000000000000號）各1 具，及辛○○所有之短刀1 把、一字螺絲起子1 支、手套2 雙、鑰匙1
    串、螺絲起子3 支、固定扳手3 支、尖嘴鉗、鋁勾子各1 支
    、手電筒1 支、果伶安親班名片1 張，再經壬○○同意前住
    其位於桃園縣平鎮市○○路153 巷7 弄18號之住處，扣得台
    灣企銀提款卡（帳號：00000000000 號）、台北國際商業銀
    行金融卡（帳號：0000000000000 號）及楊鎮首、王世模身
    分證影本各1 張，而悉上情。
二、案經內政部警政署刑事警察局報請臺灣高雄地方法院檢察署
    檢察官偵查起訴。
    理  由
壹、程序方面
一、人證部分：
  (一)按被告以外之人於審判外之言詞或書面陳述，除法律有規定
    者外，不得作為證據，刑事訴訟法第159 條固定有明文，惟
    被告以外之人於審判外之陳述，雖不符同法第159 條之1 至
    之4 規定，而經當事人於審判程序同意作為證據，法院審酌
    該言詞陳述或書面陳述作成時之情況，認為適當者，亦得為
    證據。又當事人、代理人或辯護人於法院調查證據時，知有
    第159 條第1 項不得為證據之情形，而未於言詞辯論終結前
    聲明異議者，視為有前項之同意，此亦據同法第159 條之5
    規定甚明。查證人甲○○、黃鋒賢、丑○○、己○○、子○○、辰○○、卯○○、庚○○、寅○○、丙○○、戊○○於
    警詢中之陳述，雖為被告以外之人於審判外之言詞陳述，屬
    於傳聞證據，惟檢察官及被告辛○○、壬○○、巳○○、午
    ○○、丁○○與其等之辯護人於本院準備程序及審判程序中
    均未對於上開證人於司法警察調查中所為之陳述爭執證據能
    力並同意引為證據，本院審酌上開言詞及書面陳述作成時之
    證據取得過程並無瑕疵，且與待證事實具有關連性等情況，
    認為適當，應認依刑事訴訟法第159 條之5 第1 項之規定，
    得為證據，而有證據能力。
  (二)次按，共同被告對其他共同被告之案件而言，為被告以外之
    第三人，本質上屬於證人（司法院大法官釋字第582 號解釋
    參照），自應適用刑事訴訟法第159 條第1 項、第159 條之
    1 第2 項、第159 條之2 之規定。查本件有關被告午○○有
    無參與被告辛○○、巳○○、壬○○竊車、恐嚇取財之犯行
    ，被告辛○○於93年8 月17日之警詢中供述「（問：午○○
    是否為你們竊車勒索集團成員之一並參與竊車勒索犯罪行為
    ？）是的，但是他幾乎很少參與，而且已經沒做很久了」、
    於本院96年1 月15日審理中則證稱「我沒有跟被告午○○一
    起參與犯案過。當時警局拿被告午○○與巳○○及壬○○某
    次通聯記錄給我看，我以為當時他有參與，我想警局拿給我
    看就是要我說他有參與本案的意思」等語；被告巳○○於93
    年8 月17日之警詢中則稱「綽號『阿穎』我們三人都認識，
    他的本名是午○○，他有時會在夜晚與我們出去玩，回程時
    我們順道作案，他偶爾會在車上或下車替我們把風（偷車）
    ，但他沒有參與其他過程，事後我們多少分一點紅利給他，
    金額不多」、於本院96年1 月15日審理中證稱「那晚本來沒
    有要偷車，當晚應該只有我、壬○○、午○○三人，回程路
    上好像在交流道口附近看到該台車子，忘記誰提議，後來我
    們自己開的車子與要行竊的車輛大概有六、七台車之遠，我
    們停在該車前方，是壬○○和被告午○○下車，我在車上，
    壬○○下去作偷車，當天因為有下雨而且隔了六、七台車子
    遠，我不是很確定被告午○○跟壬○○在做什麼…」等語；
    被告壬○○則於93年8 月17日警詢中供稱「午○○並不是我
    們的成員，午○○沒有參與」、於本院96年1 月15日審理中
    證稱「被告午○○有下車，後來又回到車上，在行竊的時候
    ，他沒有在我旁邊，他好像去上廁所」等語，其等於警詢中
    所述與嗣後於本院審理中經交互詰問所為之證述，前後略有
    不符，而被告午○○否認其等警詢供述之證據能力，檢察官
    於此復未提出證據證明該警詢供述有何「具有較可信之特別
    情況」，故依刑事訴訟法第159 條第1 項之規定，被告辛○○、巳○○、壬○○之警詢供述對被告午○○而言無證據能
    力。
  (三)另被告辛○○、壬○○、巳○○、午○○、丁○○於警詢中
    所為陳述，對於其他共同被告而言，屬於被告以外之人於審
    判外陳述，惟檢察官及被告辛○○、壬○○、巳○○、丁○○與其等之辯護人於本院準備程序及審判程序中均未對於上
    開證據爭執證據能力並同意引為證據，被告午○○對被告丁○○警詢中所為之陳述，於本院審理中亦未爭執其證據能力
    並同意引為證據；又被告辛○○、巳○○、壬○○於偵查中
    以被告身分而未經具結所為之陳述，亦經檢察官及被告辛○○、壬○○、巳○○、午○○、丁○○與其等之辯護人同意
    引為證據，本院審酌上開言詞及書面陳述作成時之證據取得
    過程並無瑕疵，且與待證事實具有關連性等情況，認為適當
    ，應依刑事訴訟法第159 條之5 第1 項之規定，得為證據，
    而有證據能力。
二、物證部分：
  (一)卷附辛○○自白書、贓證物責付保管單、電話監聽譯文、門
    號0000000000號通聯記錄、被害人己○○台灣中小企業銀行
    存款憑條、車輛尋獲電腦輸入單、被害人子○○台灣中小企
    業銀行存款憑條、刑案紀錄查詢結果、被害人鍾國孝台灣中
    小企業銀行存款憑條、車籍作業系統查詢認可資料、被害人
    辰○○台灣中小企業銀行存款憑條、被害人卯○○車輛尋獲
    證明單、被害人寅○○車輛協尋證明單、被害人丙○○車輛
    尋獲電腦輸入單、被害人薩素琴車輛尋獲電腦輸入單、贓物
    認領保管單、名片、台北國際商業銀行王世模歷史明細檔查
    詢單、台東區中小企業銀行93年9 月17日（93）東企銀北字
    第274 號暨開戶人杜保祿開戶資料及存款對帳單、臺灣中小
    企業銀行高雄分行93年9 月17日九三高雄字第8509302904號
    函暨開戶人蔡國勝帳戶之基本資料及往來交易明細、臺灣土
    地銀行新興分行93年7 月20日興存字第0930000541號函暨開
    戶人癸○○基本資料及資金交易明細、臺灣中小企業銀行土
    城分行93年7 月28日九三土城字第93000246號函暨開戶人林
    瑞智基本資料及資金交易明細、臺灣中小企業銀行東台北分
    行93年9 月17日九三東北字第19612 號函暨開戶人楊鎮首基
    本資料及資金交易明細、臺灣中小企業銀行南崁分行93年9
    月16日九三南崁字第0737號函暨開戶人江燕棋之基本資料及
    資金交易明細、台灣高雄地方法院檢察署93年度偵字第6056
    號起訴書、臺灣桃園地方法院檢察署94年度偵字第2036號起
    訴書、台灣桃園地方法院93年訴字第1652號刑事判決各1 份
    ，搜索、扣押筆錄、扣押物品清單2 份，雖均屬被告以外之
    人於審判外之書面陳述，惟上開書面陳述均經檢察官、被告
    及辯護人於本院審理中同意作為證據，本院審酌該等資料或
    係警察或係電信單位或係銀行分別基於其職務或業務上所製
    作之文書，並無非法取得之不適當情形，依刑事訴訟法第15
    9 條之5 第1 項規定，自得作為證據。
  (二)卷附翻拍照片4 張，因照片係傳達照相當時現場情況，透過
    照片傳達的情形與真實情形，在內容上的一致性，透過機械
    的正確性來加以保障，換言之，照片並不存在人對現實情形
    的知覺、記憶所經常發生的表現錯誤，是認照片之性質係非
    供述證據，並無傳聞法則之適用，自有證據能力。
貳、實體部分
一、上揭被告辛○○、巳○○、壬○○結夥3 人攜帶兇器竊取車
    輛後向車主恐嚇取財之事實，及被告丁○○協助被告壬○○
    購買金融機構帳戶而幫助恐嚇取財之事實，業據被告辛○○
    、壬○○、巳○○，及被告丁○○分別於本院審理中坦承不
    諱，核與被害人甲○○、黃鋒賢、丑○○、己○○、子○○
    、辰○○、卯○○、庚○○、寅○○、丙○○、附表二編號
    十三薩素琴所有車輛之使用人戊○○於警詢中之指述，及共
    同被告壬○○於警詢及本院審理中所證述人頭帳戶係由被告
    丁○○交付等語相符，並有被害人己○○台灣中小企業銀行
    存款憑條、車輛尋獲電腦輸入單、被害人子○○台灣中小企
    業銀行存款憑條、刑案紀錄查詢結果、被害人鍾國孝台灣中
    小企業銀行存款憑條、車籍作業系統查詢認可資料、被害人
    辰○○台灣中小企業銀行存款憑條、被害人卯○○車輛尋獲
    證明單、被害人寅○○車輛協尋證明單、被害人丙○○車輛
    尋獲電腦輸入單、被害人薩素琴車輛尋獲電腦輸入單、贓物
    認領保管單、名片、台北國際商業銀行王世模歷史明細檔查
    詢單、台東區中小企業銀行93年9 月17日（93）東企銀北字
    第274 號暨開戶人杜保祿開戶資料及存款對帳單、臺灣中小
    企業銀行高雄分行93年9 月17日九三高雄字第8509302904號
    函暨開戶人蔡國勝帳戶之基本資料及往來交易明細、臺灣土
    地銀行新興分行93年7 月20日興存字第0930000541號函暨開
    戶人癸○○基本資料及資金交易明細、臺灣中小企業銀行土
    城分行93年7 月28日九三土城字第93000246號函暨開戶人林
    瑞智基本資料及資金交易明細、臺灣中小企業銀行東台北分
    行93年9 月17日九三東北字第19612 號函暨開戶人楊鎮首基
    本資料及資金交易明細、臺灣中小企業銀行南崁分行93年9
    月16日九三南崁字第0737號函暨開戶人江燕棋之基本資料及
    資金交易明細、電話監聽譯文、門號0000000000號通聯記錄
    各1 份，搜索、扣押筆錄、扣押物品清單2 份在卷可佐。是
    被告辛○○、壬○○、巳○○、丁○○之任意性自白核均與
    事實相符，應堪採信。又刑法上之幫助犯，係對於犯罪與正
    犯有共同之認識，而以幫助之意思，對於正犯資以助力，而
    未參與實施犯罪之行為者而言，迭據最高法院著有75年度臺
    上字第1509號、84年度臺上字第5998號及88年度臺上字第12
    70號判決意旨可供參照。是以，如未參與實施犯罪構成要件
    之行為，且係出於幫助之意思提供助力，即屬幫助犯，而非
    共同正犯。被告丁○○坦承於93年6 、7 月間為被告壬○○
    與綽號「肉圓」之小弟接洽購買人頭帳戶，並交付3 至5 本
    不等之帳戶與被告壬○○使用，使被告壬○○得遂行其恐嚇
    取財行為，而被告丁○○單純提供人頭帳戶供被告壬○○使
    用之行為，並不等同於其與被告壬○○共犯恐嚇取財之行為
    ，且被告壬○○亦於本院審理中證稱並未告知被告丁○○購
    買人頭帳戶作何使用等語（見本院96年1 月15日審理筆錄第
    22頁），於此亦無證據證明被告丁○○參與被告壬○○竊盜
    、恐嚇取財犯行之構成要件行為，或有何共同犯意聯絡，是
    被告丁○○交付人頭帳戶供人使用之行為，對於被告壬○○
    等人遂行恐嚇取財犯行，係資以助力，僅應成立幫助恐嚇取
    財罪。又被告丁○○雖無法確認所交付之人頭帳戶為何，惟
    其自承自93年6 、7 月起交付3 至5 本不等之人頭帳戶，被
    告巳○○、壬○○並一致供稱係綽號「肉圓」遭逮捕後，才
    轉由被告丁○○向綽號「肉圓」之小弟取得人頭帳戶，而案
    外人陳慶源即綽號「肉圓」，係於93年6 月7 日遭逮捕，翌
    日（8 日）遭羈押，此有台灣桃園地方法院93年度訴字第16
    52號判決書及台灣高等法院被告前案紀錄表1 份在卷可稽，
    衡情被告壬○○、巳○○、辛○○於案外人陳慶源遭逮捕後
    應無再使用購自案外人陳慶源之人頭帳戶，以避免遭循線查
    緝，且依附表二所示，被告壬○○、巳○○、辛○○於93年
    6 月3 日犯案後，迄至同年月25日始復為擄車勒贖犯行，故
    以被告丁○○之供述，佐以案外人陳慶源遭逮捕之時間，及
    被告壬○○、巳○○、辛○○犯案之時間而觀，被告壬○○
    、巳○○、辛○○於93年6 月25日後所使用之林瑞智、楊鎮
    首、江燕棋、王世模之帳戶應即係被告丁○○所交付之人頭
    帳戶乙情，應堪認定。本案事證明確，被告辛○○、壬○○
    、巳○○上開連續結夥3 人攜帶兇器竊盜及恐嚇取財之犯行
    ，及被告丁○○上開幫助恐嚇取財犯行，均堪認定，應依法
    論科。
二、次查，訊據被告午○○固承認曾與被告巳○○、壬○○相偕
    至基隆1 、2 次，然矢口否認有參與附表二編號四之加重竊
    盜犯行，辯稱：伊並未於93年6 月7 日與共同被告壬○○、
    巳○○前往台北縣瑞芳鎮、基隆市等地參與偷車云云。惟查
    ：卷附時間6 月7 日1 時9 分12秒，手機0000000000號（持
    有者代號A） 與0000000000號（持有者代號B） 之監聽通聯
    譯文記載「（B 旁邊說：阿穎站進來，阿穎站進來）。A ：
    上去了，叫阿穎站進來一點，因為計程車我怕他會停。（B
    旁邊說：阿穎，你不要站太門口啦）。A ：有一台計程車來
    了…。B ：乾乾淨淨。A ：和福紙業啊，有沒有行照。B ：
    有。A ：登記哪邊。B ：大園鄉…。A ：跑多少。B ：跑三
    萬多，買中古的，這台一定是中古的，可是有很多名片喔。
    （B 問旁邊：它名片是什麼名片）（旁邊答：一模一樣的）
    …（B 跟旁邊說：他有留一般電話嗎，名片，比如說行動）
    。B ：整盒都是他的喔。（旁邊說：全部都一樣）。A ：那
    再找找看，叫阿穎再搜仔細一點。（B ：跟旁邊說：他好像
    不相信，很奇怪，我跟他說全部都一樣，他還一直問一直問
    ）。A ：不是不相信，叫阿穎搜仔細。B ：就沒有了啊，要
    不要你來搜，就明明知道一定會搜很乾淨…。」等語（見警
    一卷第41頁），業經被告巳○○、壬○○於本院審理中證稱
    為其等二人在基隆行竊時之通話內容，佐以被告巳○○於本
    院審理中尚具結證稱：伊記得曾有1 次在基隆地區，伊與被
    告壬○○、午○○3 人，回程在交流道口附近看到附表二編
    號四的車子，伊在車上，被告壬○○、午○○下車去偷，伊
    跟被告壬○○叫「阿穎」站進來一點，是怕路人懷疑伊等偷
    車，當天得手後，伊駕駛原來開得那部車離開，應該是壬○○開偷來的車，被告午○○好像有回到伊車上，被告午○○
    好像有先拿被害人的資料先回到伊車上，該次並沒有跟被害
    人拿到錢，被告午○○只有參與這件等語（見本院96年1 月
    15日下午2 時審判筆錄第11至14頁）及被告午○○亦於警詢
    中自承伊與被告巳○○並無怨隙，是被告巳○○應無故意誣
    陷被告午○○之理，其所為上開證言應屬真實可採，準此，
    堪認被告午○○於93年6 月7 日與被告巳○○、壬○○共同
    至基隆市竊取車號1735-FE 號自小客車，並曾至車號1735-F
    E 號車上搜尋車主聯絡電話，而被告辛○○並不在場至明。
    而被告壬○○雖於本院審理中結證稱伊持剪刀下車，行竊時
    被告午○○並未在旁邊，被告午○○並不知情云云（同上筆
    錄第19至20頁），惟此與被告巳○○上開證述及監聽譯文均
    有不符，顯為迴護之詞，不足採信。至被告辛○○既未參與
    當次之竊車行動，則其於本院審理中證稱並無與被告午○○
    一起參與犯案之證言，自無足為有利於被告午○○之認定。
    是被告午○○辯稱並未在場參與當次竊車行為云云，顯係推
    諉之詞，不足採信。被告午○○上開加重竊盜犯行事證明確
    ，應依法論科。
三、論罪科刑：
  (一)新舊法比較：
  1.被告行為後，刑法及刑法施行法業於94年2 月2 日經總統以
    華總一義字第09400014901號令修正公布，並於95年7月1 日
    施行，參酌最高法院95年5 月23日刑事庭第8 次會議決議，
    修正後刑法第2 條第1 項之規定，係規範行為後法律變更所
    生新舊法律比較適用之準據法，於新刑法施行後，應適用修
    正後刑法第2 條第1 項之規定，為「從舊從輕」之比較。另
    於比較時應就罪刑有關之共犯、未遂犯、想像競合犯、牽連
    犯、連續犯、結合犯，以及累犯加重、自首減輕暨其他法定
    加減原因（如身分加減）與加減比例等一切情形，本於統一
    性及整體性原則，綜其全部罪刑之結果而為比較。
  2.刑法第28條共犯修正施行前規定「2 人以上共同實施犯罪之
    行為者，皆為正犯」，修正施行後規定「2 人以上共同實行
    犯罪之行為者，皆為正犯」，修法後將完全未參與犯罪行為
    之實行之陰謀共同正犯及預備共同正犯刪除，本件被告辛○○、壬○○、巳○○、及被告壬○○、巳○○、午○○就前
    開恐嚇取財及竊車之行為分別有犯意聯絡及行為分擔，不論
    依修正前之刑法第28條，或修正後之刑法第28條之規定，均
    構成共同正犯，對其等而言並無有利或不利之情形，自不生
    新舊法比較之問題，應逕依行為時即修正前之刑法第28條，
    論以共同正犯。
  3.刑法第30條第1 項之條文次序並未更動，僅其文字略作更改
    ，將「幫助他人犯罪」改為「幫助他人實行犯罪行為」，以
    及「從犯」改為「幫助犯」，對於幫助犯之構成要件與效果
    ，並無實質上之變動，故無新舊法比較適用之問題。
  4.刑法第55條原係規定：「一行為而觸犯數罪名，或犯一罪而
    其方法或其結果之行為犯他罪名者，從一重處斷」；而該條
    修正後規定：「一行為而觸犯數罪名者，從一重處斷。但不
    得科以較輕罪名所定最輕本刑以下之刑」。新法刪除牽連犯
    之規定，此刪除雖非犯罪構成要件之變更，但顯已影響行為
    人刑罰之法律效果，自屬法律變更。本件被告辛○○、壬○○、巳○○所為竊盜、恐嚇取財犯行間，有方法結果之牽連
    關係，依修正前刑法第55條之規定，本應從一重之恐嚇取財
    罪論處，惟因修正後刑法刪除前開牽連犯規定，以致被告辛○○、壬○○、巳○○前揭犯行，依法需分別論以數罪而併
    罰之，依新法第2 條第1 項規定比較新、舊法之結果，仍以
    行為時即修正前刑法第55條之規定較有利於被告。
  5.本件被告行為後，刑法第56條關於連續犯之規定業於94年1
    月7 日修正公布刪除，並於95年7 月1 日施行，則被告辛○○、壬○○、巳○○、丁○○之犯行，因行為後新法業已刪
    除連續犯之規定，此刪除雖非犯罪構成要件之變更，但顯已
    影響行為人刑罰之法律效果，自屬法律變更。本件被告辛○○、壬○○、巳○○先後多次竊盜、恐嚇取財，及被告丁○○多次幫助恐嚇取財犯行，主觀上顯係分別基於竊盜、恐嚇
    取財，及幫助恐嚇取財之概括犯意，客觀上逐次實施數次行
    為而具連續性，進而分別侵害同性質之法益，惟因其各次行
    為依一般社會健全觀念，在時間差距上，可以分開，在刑法
    評價上，各具獨立性，每次行為皆可獨立成罪，是依修正前
    刑法第56條之規定，本得分別適用連續犯規定而論以一罪，
    並均得加重其刑至二分之一，惟因修正後刑法刪除前開連續
    犯規定，以致被告辛○○、壬○○、巳○○、丁○○前揭犯
    行依法分別論以數罪而併罰之，依新法第2 條第1 項規定比
    較新、舊法之結果，仍以行為時即修正前刑法第56條之規定
    較有利於被告（最高法院95年第8 次刑事庭會議決議亦採同
    一見解）。故本件應依修正前刑法第56條作為被告辛○○、
    壬○○、巳○○、丁○○論罪科刑之基礎。
  6.罰金刑部分：被告行為後，刑法第33條第5 款業已修正施行
    ；修正後刑法第33條第5 款規定「罰金：新臺幣1, 000元以
    上，以百元計算之。」，與修正前刑法第33條第5 款規定「
    罰金：1 元以上。」不同。比較新舊法結果，本案關於刑法
    第346 條第1 項法定刑罰金部分以舊法較有利於被告辛○○
    、壬○○、巳○○、丁○○。
  7.被告巳○○行為後，刑法第47條累犯原規定：「受有期徒刑
    之執行完畢或受無期徒刑或有期徒刑一部之執行而赦免後，
    五年以內再犯有期徒刑以上之罪者，為累犯，加重本刑至二
    分之一。」，修正後之刑法第47條規定為：「受徒刑之執行
    完畢，或一部之執行而赦免後，五年以內故意再犯有期徒刑
    以上之罪者，為累犯，加重本刑至二分之一。第九十八條第
    二項關於因強制工作而免其刑之執行者，於受強制工作處分
    之執行完畢或一部之執行而免除後，五年以內故意再犯有期
    徒刑以上之罪者，以累犯論。」。本件被告巳○○所犯係屬
    故意犯罪，不論依新法或舊法均構成累犯，是舊法之規定，
    對被告巳○○並無不利。
  8.刑法第41條雖係關於刑罰執行事項，參照最高法院90年度台
    非字第223 號、92年度台上字第5220號、94年度台上字第85
    8 號判決要旨，若該條有所變更，亦應依刑法第2 條第1 項
    之規定，比較新舊法，以資決定應適用之法律。修正後之刑
    法第41條就易科罰金之要件「犯最重本刑為5 年以上有期徒
    刑以下之罪」及「而受6 個月以上徒刑之罪」部分，雖未變
    更，但就易科罰金之標準，由修正前之刑法第41條第1 項及
    罰金罰鍰提高標準條例第2 條之「100 元以上300 元以下折
    算1 日」（即新臺幣300 元以上900 元以下折算1 日），提
    高為「新臺幣1 千元、2 千元或3 千元折算1 日」，刑法修
    正後之易科罰金標準，顯較不利於被告。至於新法將原有「
    因身體、教育、職業、家庭之關係或其他正當事由，執行顯
    有困難」規定，予以刪除，因該部分係屬於檢察官指揮執行
    時，所應審酌事項之規定（最高法院77年度台非字第158 號
    判決參照），而與法院應否諭知易科罰金之要件判斷無涉，
    從而，比較修正前、後之刑法、罰金罰鍰提高標準條例之規
    定，仍以修正前之刑法及罰金罰鍰提高標準條例之規定，較
    有利於被告丁○○。
  9.綜合比較結果，應認整體適用修正前刑法之規定，較有利於
    被告，故應依修正後刑法第2 條第1 項前段之規定，適用修
    正前刑法及修正前罰金罰鍰提高標條例第2 條。
  (二)按刑法第321 條第1 項第3 款所謂之兇器，其種類並無限制
    ，凡客觀上足對人之生命、身體、安全構成威脅，具有危險
    性之兇器均屬之（最高法院79年臺上字第5253號判例意旨參
    照）。本件被告辛○○、壬○○持以犯案之剪刀為塑膠把柄
    ，刀刃為金屬材質，刀鋒銳利，鋸子則為塑膠把柄、鋸齒長
    約34公分為金屬材質乙節，業經本院當庭勘驗無訛（見本院
    96年1 月15日審判筆錄第50頁），其客觀上顯然足以對人之
    生命、身體、安全構成威脅，具有危險性，乃均屬兇器，堪
    予認定。核被告辛○○、壬○○、巳○○就附表二編號一、
    二、三、及五至十二，均係犯修正前刑法第321 條第1 項第
    3 款、第4 款之結夥3 人攜帶兇器竊盜罪及同法第346 條第
    1 項之恐嚇取財罪，3 人就附表二編號十三則係犯同法第32
    1 條第1 項第3 款、第4 款之結夥3 人攜帶兇器竊盜罪。被
    告壬○○、巳○○、午○○就附表二編號四係犯修正前刑法
    第321 條第1 項第3 款、第4 款之結夥3 人攜帶兇器竊盜罪
    。公訴人雖認被告辛○○、壬○○、巳○○、午○○係涉犯
    刑法第322 條之常業竊盜罪，然按刑法第322 條規定以竊盜
    為常業之罪，指以竊盜為職業者而言，不以行竊次數為標準
    ，苟非以行竊為謀生之職業，縱有多次行竊，仍難以常業竊
    盜論擬（參照最高法院30年上字第328 號判例）。經查：本
    案被告辛○○、壬○○、巳○○、午○○於案發時分別擔任
    送貨員、鐵工、送貨員、華航倉儲員，均具有正當職業收入
    ，業據被告辛○○、壬○○、巳○○、午○○分別供述在卷
    （見同上筆錄第104 頁），而觀附表二被告辛○○、壬○○
    、巳○○於93年6 月3 日行竊後，除被告壬○○、巳○○於
    同年月7 日曾與被告午○○再行竊1 次外，3 人迄至同年月
    25日始再度行竊，且其後除附表二編號七、八、九、十、十
    一係隔日竊車1 次外，其餘均間隔至少5 日以上才有竊盜行
    為，被告午○○更僅參與同年6 月7 日1 次之竊盜行為，故
    依其等行竊之時間、次數而觀，尚難認渠等以此竊盜行為恃
    以維生，於此復查無他積極之證據足資證明被告辛○○、壬○○、巳○○、午○○確係恃竊盜為生之情況下，自應為有
    利於被告之認定，而不應遽以常業竊盜罪相繩，是公訴人所
    認容有未恰；惟其基本社會事實同一，本院爰變更起訴法條
    以資適法。被告辛○○、壬○○、巳○○彼此間就附表二編
    號四以外之連續加重竊盜及恐嚇取財犯行，及被告壬○○、
    巳○○、午○○，就附表二編號四之加重竊盜犯行，分別有
    犯意聯絡及行為分擔，分別為共同正犯。被告辛○○、壬○○、巳○○先後多次加重竊盜、恐嚇取財犯行，其時間緊接
    ，方法相同，觸犯構成要件相同之罪，顯係基於概括犯意反
    覆為之，均應分別成立連續犯，依刑法第56條之規定各從一
    重論以結夥3 人攜帶兇器竊盜罪及恐嚇取財罪，並分別加重
    其刑。被告辛○○、壬○○、巳○○所犯加重竊盜、恐嚇取
    財犯行間，有方法結果之牽連關係，依修正前刑法第55條之
    規定，應從一重之恐嚇取財罪論處。再被告巳○○因竊盜案
    件，經台灣桃園地方法院以90年度訴字第1720號判決無罪，
    嗣經台灣高等法院以91年度上訴字第1096號判決，撤銷原判
    ，改判處有期徒刑3 月，並於91年9 月30日易科罰金執行完
    畢乙節，有臺灣高等法院被告前案紀錄表1 份在卷可考，其
    於受有期徒刑之執行完畢後，5 年內再犯本件有期徒刑以上
    之罪，為累犯，應依法加重其刑，並遞加重之。本院爰審酌
    被告辛○○、壬○○、巳○○、午○○均正值輕壯年，不循
    正途，竟以共同竊取他人車輛為手段，恐嚇他人交付財物，
    並以持兇器破壞車門鎖等方式行竊，其危害性甚大，獲得之
    利益約24萬餘元，並造成被害人財物損失，及精神受創，被
    告辛○○為下手行竊並主要撥打電話恐嚇者，涉案情節較重
    ，被告巳○○為起意謀組此犯罪集團者，被告壬○○雖未曾
    撥打電話恐嚇被害人然為直接下手竊車者，惟念及被告巳○○僅在車上把風未下車行竊且僅偶爾撥打電話恐嚇被害人，
    其並於事後與被害人己○○、辰○○、子○○達成和解，賠
    償被害人之損失，有和解書3 份在卷可稽，且被告辛○○、
    壬○○、巳○○犯後均能坦承犯行，態度良好，被告午○○
    犯後飾詞否認，態度不佳，惟其前並無刑案前科資料，有臺
    灣高等法院被告前案紀錄表1 份在卷可按，並其等之犯罪動
    機、目的、手段等一切情狀，分別量處如主文第1 至4 項所
    示之刑，以資儆懲。
  (三)核被告丁○○所為，係犯修正前刑法第30條第1 項前段、第
    346 條第1 項之幫助恐嚇取財罪。被告丁○○先後數次提供
    他人帳戶供共同被告壬○○使用之行為，時間緊接，方法相
    同，觸犯構成要件相同之罪名，顯係基於概括犯意為之，為
    連續犯，爰依修正前刑法第56條之規定論以一罪，並加重其
    刑。公訴人雖認被告丁○○交付之人頭帳戶僅為附表一編號
    三、五即楊鎮首、王世模之帳戶（見本院95年10月12日準備
    程序筆錄），惟被告丁○○交付者尚有附表一編號二林瑞智
    及編號四江燕祺之帳戶，業如前述，公訴人漏未述及此，尚
    有未恰，惟此部分與經起訴之部分有連續犯之裁判上一罪關
    係，本院爰併予審理之。被告丁○○幫助他人犯恐嚇取財罪
    ，爰依修正前刑法第30條第2 項之規定，按正犯之刑減輕之
    。被告丁○○同時有刑之加重、減輕事由，爰先加後減之。
    本院爰審酌被告丁○○任意將人頭帳戶提供與被告壬○○等
    人使用，不顧該帳戶可能遭用以作為犯罪工具，逃避犯罪之
    查緝，嚴重破壞社會治安及有礙金融秩序，助長犯罪歪風，
    並增加追緝犯罪及被害人尋求救濟之困難，行為實不足取，
    惟念其於本案並無獲利，且犯後坦承犯行，態度尚屬良好，
    及其犯罪動機、目的、手段等一切情狀，量處如主文第5 項
    所示之刑，並諭知易科罰金之折算標準，且為免與刑法第41
    條第1 項修正施行後所定易科罰金折算標準改採新臺幣計算
    產生混淆誤解起見，另引用現行法規所定貨幣單位折算新臺
    幣條例第2 條明定易科罰金折算標準及折算新臺幣之數額，
    以資明確。
四、沒收部分：
    按沒收係屬從刑，而從刑附屬於主刑，應依主刑所適用之法
    律（最高法院95年5 月23日第8 次刑事庭會議決議參照）。
    查車號7852-FR 號之自用小客車，雖登記在許世杰名下，惟
    此係被告辛○○、壬○○、巳○○冒名登記，其等並因該偽
    造文書案遭判刑確定，業據被告辛○○、壬○○、巳○○供
    明在卷，並有台灣桃園地方法院94年度簡字第200 號判決書
    附卷可參（本院卷一第133 至138 頁），是該車應為被告辛○○、壬○○、巳○○所共有，而該車及扣案之剪刀、鋸子
    各1 把、門號0000000000號及0000000000號之NOKIA 行動電
    話（序號各為000000000000000 、000000000000000 號）各
    1 具，為被告辛○○、壬○○、巳○○合資購置用以從事本
    案犯罪之用，業據被告辛○○、壬○○、巳○○自承在卷，
    另被告壬○○所有之門號00000000000 號NOKIA 行動電話（
    序號00000000000000號）1 具，及被告巳○○所有之門號00
    00000000號NOKIA 行動電話（序號000000000000000 號）1
    具，被告壬○○、巳○○雖供稱上開2 具行動電話並未供本
    案犯罪之用，然依卷附監聽譯文所示，上開2 具行動電話雖
    未於被告辛○○、壬○○、巳○○下手行竊車輛時聯絡使用
    ，然被告壬○○、巳○○仍使用上開2 具電話聯繫購買人頭
    帳戶及分贓、犯案等情，故仍均屬為供本案犯罪之用，爰均
    依修正前刑法第38條第1 項第2 款宣告沒收。至扣案辛○○
    所有之短刀1 把、一字螺絲起子1 支、手套2 雙、鑰匙1 串
    、螺絲起子3 支、固定扳手3 支、尖嘴鉗、鋁勾子各1 支、
    手電筒1 支、及果伶安親班名片1 張等物，被告辛○○、壬○○、巳○○否認與本案有關，於此亦無證據證明上開物品
    曾供為或預備供以本案犯罪之用均不予宣告沒收；另台灣企
    銀提款卡（帳號：00000000000 號）、台北國際商業銀行金
    融卡（帳號：0000000000000 號）及楊鎮首、王世模身分證
    影本各1 張，雖係被告辛○○、壬○○、巳○○持以供本案
    恐嚇取財犯罪之用，惟該等物品依一般提供人頭帳戶者或係
    以出租或係以出售或係以出借之方式提供帳戶，尚無從遽認
    提供者定有移轉所有權之意，是該等物品尚難認為被告辛○○、壬○○、巳○○所有，爰不予宣告沒收。
五、不另為無罪之諭知部分：
  (一)公訴意旨另以：被告辛○○涉犯竊取附表二編號四之車輛，
    及編號十二車內電鑽、砂輪機、電動攪拌機及零錢30元犯行
    ；被告巳○○、壬○○另涉犯竊取附表二編號十二車內之土
    木雷射測量儀器、電鑽、砂輪機、電動攪拌機及零錢30元犯
    行；被告午○○則另涉犯附表二編號一、二、三、及五至十
    三之加重竊盜、恐嚇取財犯行等語。
  (二)按犯罪事實應依證據認定之，無證據不得認定犯罪事實，不
    能證明被告犯罪者，應諭知無罪之判決，刑事訴訟法第154
    條第2 項、第301 條第1 項分別定有明文。又檢察官就被告
    犯罪事實，應負舉證責任，並指出證明之方法。刑事訴訟法
    第161 條亦定有明文，故檢察官對於起訴之犯罪事實，應負
    提出證據及說服之實質舉證責任。倘其所提出之證據，不足
    為被告有罪之積極證明，或其指出證明之方法，無從說服法
    院以形成被告有罪之心證，基於無罪推定之原則，自應為被
    告無罪判決之諭知。
  (三)訊據被告辛○○、壬○○、巳○○、午○○均堅決否認有公
    訴意旨所指之上開犯行，而被告辛○○並未參與附表二編號
    四之竊車犯行，被告午○○則僅參與附表二編號四之竊盜行
    為，業如前開一、二所述，另附表二編號十二之車內之土木
    雷射測量儀器係被告辛○○自行竊取，被告壬○○、巳○○
    並不知情，亦據被告辛○○供述甚明，而除被害人丙○○單
    方面之指述外，並無其他證據足資證明附表二編號十二車內
    除土木雷射測量儀器外尚有其他電鑽、砂輪機、電動攪拌機
    及零錢30元之物品，尚難僅憑被害人丙○○之供述遽為不利
    於被告辛○○之認定。此外，本院亦查無其他證據證明被告
    辛○○有參與竊取附表二編號四之車輛，及編號十二車內電
    鑽、砂輪機、電動攪拌機及零錢30元犯行，或被告巳○○、
    壬○○有竊取附表二編號十二車內之土木雷射測量儀器、電
    鑽、砂輪機、電動攪拌機及零錢30元犯行，或被告午○○有
    參與附表二編號一、二、三、及五至十三之加重竊盜、恐嚇
    取財犯行，依罪證有疑利於被告之證據法則，自應為有利於
    被告之認定，則於此既不能證明被告辛○○、壬○○、巳○○、午○○有公訴意旨所指之上開犯行，參諸前揭說明，本
    應為無罪之諭知，然公訴意旨認定此部分與前揭論罪科刑部
    分分別有連續犯之裁判上一罪關係，爰均不另為無罪之諭知
    。
六、至被告壬○○明知被告午○○有參與附表二編號四之竊車犯
    行，卻於本院審理中具結而為虛偽陳述，此部分有無涉及刑
    法偽證犯行，應由檢察官另行偵辦處理，附此敘明。
據上論斷，應依刑事訴訟法第299 條第1 項前段、第300 條，刑
法第2 條第1 項前段，修正前刑法第28條、第30條第1 項前段、
第2 項、第321 條第1 項第3 、4 款、第346 條第1 項、第55條
、第56條、第47條、第41條第1 項前段、第38條第1 項第2 款，
罰金罰鍰提高標準條例第1 條前段、修正前罰金罰鍰提高標準條
例第2 條，現行法規所定貨幣單位折算新台幣條例第2 條之規定
，判決如主文。
本案經檢察官乙○○到庭執行職務。
中　　華　　民　　國　　96　　年　　1　　月　　29　 　日
                  刑事第十六庭審判長法  官  黃惠玲
                                    法  官  蔣志宗
                                    法　官  郭宜芳
以上正本證明與原本無異。
如不服本判決，應於判決送達後10日內，向本院提出上訴狀。
中　　華　　民　　國　　96　　年　　1　　月　　29　 　日
                                    書記官  陳素徵
附錄本案論罪科刑法條：
中華民國刑法第321條
（加重竊盜罪）
犯竊盜罪而有左列情形之一者，處6 月以上、5 年以下有期徒刑
：
一  於夜間侵入住宅或有人居住之建築物、船艦或隱匿其內而犯
    之者。
二  毀越門扇、牆垣或其他安全設備而犯之者。
三  攜帶兇器而犯之者。
四  結夥三人以上而犯之者。
五  乘火災、水災或其他災害之際而犯之者。
六  在車站或埠頭而犯之者。
前項之未遂犯罰之。
中華民國刑法第346條
（單純恐嚇罪）
意圖為自己或第三人不法之所有，以恐嚇使人將本人或第三人之
物交付者，處6 月以上5 年以下有期徒刑，得併科1 千元以下罰
金。
以前項方法得財產上不法之利益，或使第三人得之者，亦同。
前二項之未遂犯罰之。
中華民國刑法第30條
（幫助犯及其處罰）
幫助他人犯罪者，為從犯。雖他人不知幫助之情者，亦同。
從犯之處罰，得按正犯之刑減輕之。
中華民國刑法第28條
（共同正犯）
二人以上共同實施犯罪之行為者，皆為正犯。
　附表一
　┌──┬───┬─────────────┬───────┐
　│編號│人頭戶│金融機構名稱　　　　　　　│帳　號　　　　│
　├──┼───┼─────────────┼───────┤
　│一　│癸○○│臺灣土地銀行新興分行　　　│000000000000　│
　├──┼───┼─────────────┼───────┤
　│二　│林瑞智│臺灣中小企業銀行土城分行　│00000000000　 │
　├──┼───┼─────────────┼───────┤
　│三　│楊鎮首│臺灣中小企業銀行東台北分行│00000000000　 │
　├──┼───┼─────────────┼───────┤
　│四　│江燕棋│臺灣中小企業銀行南崁分行　│00000000000　 │
　├──┼───┼─────────────┼───────┤
　│五　│王世模│臺北國際商業銀行台南分行　│0000000000000 │
　├──┼───┼─────────────┼───────┤
　│六　│杜保祿│臺東區中小企業銀行　　　　│0000000000000 │
　├──┼───┼─────────────┼───────┤
　│七　│蔡國勝│臺灣中小企業銀行高雄分行　│00000000000　 │
　└──┴───┴─────────────┴───────┘
　附表二
　┌─┬───┬────┬────┬────┬────────┬────┬────┬──────┬─────┐
　│編│車主及│行竊時間│行竊地點│失竊汽車│匯入款項帳號　　│匯款日期│匯款金額│尋獲車輛地點│備　　　註│
　│號│使用人│　　　　│　　　　│車牌號碼│　　　　　　　　│　　　　│　　　　│　　　　　　│          │
　├─┼───┼────┼────┼────┼────────┼────┼────┼──────┼─────┤
　│一│錦宏營│93.6.1　│臺北市文│5B-8559 │臺東區中小企業銀│93.6.1　│2萬元　 │臺北市大安區│車內保險卡│
　│　│造有限│　　　　│山區溪洲│　　　　│行　　　　　　　│　　　　│　　　　│臥龍街262 號│遭竊      │
　│　│公司（│　　　　│街117 巷│　　　　│杜保祿帳戶　　　│　　　　│　　　　│附近巷內　　│　        │
　│　│使用人│　　　　│口路旁　│　　　　│0000000000000號 │　　　　│　　　　│　　　　　　│　　　　　│
　│　│甲○○│　　　　│　　　　│　　　　│　　　　　　　　│　　　　│　　　　│　　　　　　│          │
　│　│）　　│　　　　│　　　　│　　　　│　　　　　　　　│　　　　│　　　　│　　　　　　│          │
　├─┼───┼────┼────┼────┼────────┼────┼────┼──────┼─────┤
　│二│德泰彈│93.6.3　│臺北縣土│5B-7349 │臺灣土地銀行　　│93.6.3　│2萬元　 │臺北縣三峽鎮│車內回數票│
　│　│簧股份│　　　　│城市中央│　　　　│新興分行　　　　│　　　　│　　　　│介壽路2 段焚│一本遭竊  │
　│　│有限公│　　　　│路1 段　│　　　　│癸○○帳戶　　　│　　　　│　　　　│化爐旁巷內　│　　　　  │
　│　│司台北│　　　　│255 號前│　　　　│000000000000號　│　　　　│　　　　│　　　　　　│　　　　　│
　│　│分公司│　　　　│路邊停車│　　　　│　　　　　　　　│　　　　│　　　　│　　　　　　│　　　　　│
　│　│（使用│　　　　│格　　　│　　　　│　　　　　　　　│　　　　│　　　　│　　　　　　│　　　　　│
　│　│人黃鋒│　　　　│　　　　│　　　　│　　　　　　　　│　　　　│　　　　│　　　　　　│          │
　│　│賢）　│　　　　│　　　　│　　　　│　　　　　　　　│　　　　│　　　　│　　　　　　│          │
　├─┼───┼────┼────┼────┼────────┼────┼────┼──────┼─────┤
　│三│鋊民廣│93.6.3　│臺北縣板│7N-6913 │臺灣土地銀行　　│93.6.4　│2萬1百元│臺北縣三峽鎮│　　　　　│
　│　│告有限│　　　　│橋市四川│　　　　│新興分行　　　　│　　　　│　　　　│介壽路1 段附│　　　　　│
　│　│公司（│　　　　│路2 段90│　　　　│癸○○帳戶　　　│　　　　│　　　　│近　　　　　│　　　　　│
　│　│使用人│　　　　│號　　　│　　　　│000000000000號　│　　　　│　　　　│　　　　　　│　　　　　│
　│　│丑○○│　　　　│　　　　│　　　　│　　　　　　　　│　　　　│　　　　│　　　　　　│　　　　　│
　├─┼───┼────┼────┼────┼────────┼────┼────┼──────┼─────┤
　│四│合福紙│93.6.7　│基隆市地│1735-fe │未及勒贖前車輛遭│　　　　│　　　  │　　　　　  │          │
　│　│業有限│　　　　│區附近　│　　　　│警方尋獲        │　　　　│　　　　│　　　　　　│　　　　　│
　│　│公司　│　　　　│　　　　│　　　　│　　　　　　　　│　　　　│　　　　│　　　　　　│　　　　　│
　├─┼───┼────┼────┼────┼────────┼────┼────┼──────┼─────┤
　│五│己○○│93.6.25 │臺北市士│2E-6067 │臺灣中小企業銀行│93.6.25 │4萬1百元│臺北市北投區│          │
　│　│　　　│　　　　│林區福林│　　　　│土城分行　　　　│　　　　│　　　　│仰德大道2段1│　　      │
　│　│　　　│　　　　│路254 巷│　　　　│林瑞智帳戶　　　│　　　　│　　　　│46巷「林語堂│　　　　　│
　│　│　　　│　　　　│路邊　　│　　　　│00000000000 號　│　　　　│　　　　│停車場」內　│          │
　│　│　　　│　　　　│　　　　│　　　　│　　　　　　　　│　　　　│　　　　│　　　　　　│          │
　├─┼───┼────┼────┼────┼────────┼────┼────┼──────┼─────┤
　│六│力烽企│93.6.25 │臺北市內│CZ-0499 │臺灣中小企業銀行│93.6.25 │2萬元　 │臺北市內湖區│　　　　　│
　│　│業有限│　　　　│湖區行善│　　　　│土城分行　　　　│　　　　│　　　　│碧山路路旁　│　　　　　│
　│　│公司（│　　　　│路與舊宗│　　　　│林瑞智帳戶　　　│　　　　│　　　　│　　　　　　│　　　　　│
　│　│使用人│　　　　│路口　　│　　　　│00000000000 號　│　　　　│　　　　│　　　　　　│　　　　　│
　│　│子○○│　　　　│　　　　│　　　　│　　　　　　　　│　　　　│　　　　│　　　　　　│　　　　　│
　│　│）　　│　　　　│　　　　│　　　　│　　　　　　　　│　　　　│　　　　│　　　　　　│　　　　　│
　├─┼───┼────┼────┼────┼────────┼────┼────┼──────┼─────┤
　│七│鍾國孝│93.7.30 │桃園縣蘆│Z6-1292 │臺灣中小企業銀行│93.7.30 │3萬1百元│桃園縣中壢市│　　　　　│
　│　│　　　│　　　　│竹鄉中福│　　　　│東台北分行　　　│　　　　│　　　　│合圳北路2段1│　　　　　│
　│　│　　　│　　　　│村龍壽街│　　　　│楊鎮首帳戶　　　│　　　　│　　　　│00號　　　　│　　　　　│
　│　│　　　│　　　　│1 段81巷│　　　　│00000000000號　 │　　　　│　　　　│　　　　　　│　　　　　│
　│　│　　　│　　　　│11號前　│　　　　│　　　　　　　　│　　　　│　　　　│　　　　　　│　　　　　│
　├─┼───┼────┼────┼────┼────────┼────┼────┼──────┼─────┤
　│八│戴玉梅│93.8.1　│桃園縣龜│4261-JB │臺灣中小企業銀行│93.8.2　│3萬元　 │桃園縣桃園市│          │
　│　│家庭手│　　　　│山鄉萬壽│　　　　│東台北分行　　　│　　　　│　　　　│仁和街41巷內│　　      │
　│　│工藝（│　　　　│路陸光二│　　　　│楊鎮首帳戶　　　│　　　　│　　　　│　　　　　　│　　　　　│
　│　│使用人│　　　　│村附近路│　　　　│00000000000號　 │　　　　│　　　　│　　　　　　│　　　　　│
　│　│辰○○│　　　　│旁　　　│　　　　│　　　　　　　　│　　　　│　　　　│　　　　　　│　　　　　│
　│　│）　　│　　　　│　　　　│　　　　│　　　　　　　　│　　　　│　　　　│　　　　　　│          │
　├─┼───┼────┼────┼────┼────────┼────┼────┼──────┼─────┤
　│九│馮福成│93.8.2　│桃園縣桃│L2-4261 │臺灣中小企業銀行│93.8.3　│1萬元　 │桃園縣桃園市│　　　　　│
　│　│鐵工（│　　　　│園市正康│　　　　│南崁分行　　　　│　　　　│　　　　│國豐街與文中│　　　　　│
　│　│使用人│　　　　│一路與信│　　　　│江燕棋帳戶　　　│　　　　│　　　　│路口旁　　　│　　　　　│
　│　│卯○○│　　　　│光路口旁│　　　　│00000000000號　 │　　　　│　　　　│　　　　　　│　　　　　│
　│　│）　　│　　　　│　　　　│　　　　│　　　　　　　　│　　　　│　　　　│　　　　　　│　　　　　│
　├─┼───┼────┼────┼────┼────────┼────┼────┼──────┼─────┤
　│十│鴻元景│93.8.3　│臺北縣樹│DS-1048 │臺灣中小企業銀行│93.8.3　│1萬5千元│臺北縣樹林市│　　　　　│
　│　│觀工程│　　　　│林市俊英│　　　　│南崁分行　　　　│　　　　│　　　　│備內街之巷內│　　　　　│
　│　│有限公│　　　　│街旁　　│　　　　│江燕棋帳戶　　　│　　　　│　　　　│　　　　　　│　　　　　│
　│　│司（使│　　　　│　　　　│　　　　│00000000000號　 │　　　　│　　　　│　　　　　　│　　　　　│
　│　│用人許│　　　　│　　　　│　　　　│　　　　　　　　│　　　　│　　　　│　　　　　　│　　　　　│
　│　│金香）│　　　　│　　　　│　　　　│　　　　　　　　│　　　　│　　　　│　　　　　　│　　　　　│
　├─┼───┼────┼────┼────┼────────┼────┼────┼──────┼─────┤
　│十│開創企│93.8.4　│桃園縣中│V9-8290 │臺灣中小企業銀行│93.8.4　│2萬元　 │桃園縣平鎮市│　　　　　│
　│一│業股份│　　　　│壢市福州│　　　　│東台北分行　　　│　　　　│　　　　│新光路4 段46│　　　　　│
　│　│有限公│　　　　│路71號1 │　　　　│楊鎮首帳戶　　　│　　　　│　　　　│巷內　　　　│　　　　　│
　│　│司　　│　　　　│樓前　　│　　　　│00000000000號　 │　　　　│　　　　│　　　　　　│　　　　　│
　│　│　　　│　　　　│　　　　│　　　　│　　　　　　　　│　　　　│　　　　│　　　　　　│　　　　　│
　│　│　　　│　　　　│　　　　│　　　　│　　　　　　　　│　　　　│　　　　│　　　　　　│　　　　　│
　├─┼───┼────┼────┼────┼────────┼────┼────┼──────┼─────┤
　│十│丙○○│93.8.10 │臺北縣土│3T-7599 │臺北國際商業銀行│93.8.11 │2萬元   │臺北縣樹林市│車上另失竊│
　│二│　　　│　　　　│城市金城│　　　　│台南分行　　　　│　　　　│（依被害│東和街63號　│土木雷射測│
　│　│　　　│　　　　│路3 段67│　　　　│王世模帳戶　　　│　　　　│人警詢供│　　　　　　│量儀器壹具│
　│　│　　　│　　　　│號　　　│　　　　│0000000000000 號│　　　　│述及匯款│　　　　　　│　　　　  │
　│　│　　　│　　　　│　　　　│　　　　│　　　　　　　　│　　　　│資料，  │　　　　　　│          │
　│　│　　　│　　　　│　　　　│　　　　│　　　　　　　　│　　　　│起訴書  │　　　　　　│          │
　│　│　　　│　　　　│　　　　│　　　　│　　　　　　　　│　　　　│所載2 萬│　　　　　　│          │
  │  │      │        │        │        │                │        │200 元應│            │          │
  │  │      │        │        │        │                │        │係誤載）│            │          │
　├─┼───┼────┼────┼────┼────────┼────┼────┼──────┼─────┤
　│十│薩素琴│93.8.17 │桃園縣平│S4-8712 │尚未勒贖　　　　│        │無      │桃園縣楊梅鎮│          │
　│三│（使用│　　　　│鎮市環南│　　　　│　　　　　　　　│　　　　│　　　　│瑞西路256巷2│　        │
　│　│人張大│　　　　│路2 段　│　　　　│　　　　　　　　│　　　　│　　　　│號前　　　　│　　　　　│
　│　│明）　│　　　　│179 之2 │　　　　│　　　　　　　　│　　　　│　　　　│　　　　　　│　　　　　│
　│　│　　　│　　　　│號　　　│　　　　│　　　　　　　　│　　　　│　　　　│　　　　　　│　　　　　│
　└─┴───┴────┴────┴────┴────────┴────┴────┴──────┴─────┘
